臺灣高等法院臺南分院刑事判決
111年度軍上訴字第7號
上  訴  人  
即  被  告  許京紘

                    住臺南市○○區○○○街00號0樓之0    指定辯護人  本院公設辯護人  簡松柏  
上列上訴人即被告因毒品危害防制條例等案件，不服臺灣臺南地
方法院110年度訴字第1005號中華民國111年3月8日第一審判決（
起訴案號：臺灣臺南地方檢察署110年度軍偵字第59號、軍偵字
第75號、偵字第13057號、偵字第13058號、偵字第19661號、偵
字第20282號、偵字第20526號），提起上訴，本院判決如下：
    主      文
上訴駁回。
    事實及理由
一、上訴得明示僅就判決之刑、沒收或保安處分一部為之。刑事
    訴訟法第348條第3項定有明文。而為尊重當事人設定攻防之
    範圍，並減輕上訴審審理之負擔，容許上訴權人僅針對刑、
    沒收或保安處分一部提起上訴，其未表明上訴之認定犯罪事
    實部分，則不在第二審之審判範圍。如為數罪併罰之案件，
    亦得僅針對各罪之刑、沒收、保安處分或對併罰所定之應執
    行刑、沒收、保安處分，提起上訴，其效力不及於原審所認
    定之各犯罪事實，此部分犯罪事實不在上訴審審查範圍（11
    0年6月16日修正理由參照）。本件被告於原審之辯護人，依
    刑事訴訟法第346條前段規定，為被告之利益提起上訴，其
    僅就原判決所處之刑部分提起上訴，有其上訴狀及補充上訴
    理由狀可憑（本院卷第21-23頁、154-155頁），是原判決關
    於犯罪事實及沒收部分，不在本院審理範圍。
二、本判決書關於犯罪事實、證據及理由，均引用原審判決書之
    記載（如附件）。　　
三、原審辯護人為被告之上訴意旨略以：被告於原審已坦承犯行
    ，被告參與時間極短，非居於主導或管理地位，且有正常工
    作，具有專業技能，請從輕量刑等語。
四、經查：
㈠、原判決以被告參與犯罪組織、共同意圖販賣而持有第三級毒
    品犯行，事證明確，論以組織犯罪防制條例第3條第1項後段
    之參與犯罪組織罪、毒品危害防制條例第5條第3項之意圖販
    賣而持有第三級毒品罪（依職權變更起訴法條），並依想像
    競合犯規定，從一重之意圖販賣而持有第三級毒品罪論處。
    及說明被告本件不符合毒品危害防制條例第17條第2項減刑
    規定之要件，然因有刑法第59條之情況，予以酌減其刑，以
    此犯罪事實、罪名及酌減其刑後之法定刑為基礎，審酌被告
    應知毒品對社會秩序及國民健康危害至深且鉅，復嚴重影響
    社會治安，竟無視國家杜絕毒品犯罪之禁令，共同分裝第三
    級毒品以伺機販賣牟利，已有使毒品廣泛擴散之危險，亦對
    他人身心健康及社會治安構成相當之威脅；兼衡被告前有因
    案經法院論罪科刑之素行、年紀、智識程度、犯罪動機、目
    的、方法、參與程度與角色分工、意圖販賣而持有毒品之數
    量、家庭及經濟並職業狀況（被告從事○○工作，與母親同住
    ，需要幫忙繳納房貸及給妹妹生活費，並提出員工在職證明
    書為證），及其犯後態度等一切情狀，量處有期徒刑1年8月
    。核其量刑部分並無適用法律之違誤，裁量權之行使亦屬妥
    適。
㈡、上訴指摘原判決量刑過重，請求再從輕量刑，並未提出不同
    於原審判決所審酌之量刑事證，僅稱其參與時間極短、非居
    主導地位、有正常工作及專業技能等語，然上開事項分別為
    原判決於犯罪事實所認定或於量刑理由中予以斟酌，並非漏
    未斟酌有利被告量刑事證之情況，本難謂有何裁量權行使之
    瑕疵，且被告本件犯行參與時間較短、非居於集團中主導地
    位，亦已經原判決據以作為依刑法第59條規定酌減其刑之理
    由，上訴意旨再執以請求從輕量刑，自無理由。因原判決就
    量刑之理由，已依刑法第57條規定說明各項量刑因素，核與
    卷內量刑資料並無不符，且上訴意旨所指各項因素，本為原
    判決量刑時所審酌，本院審酌卷存各項事證後，認為原判決
    所量處之刑仍屬妥適，並無何違反比例原則、公平原則之裁
    量權行使瑕疵，上訴指摘原判決量刑過重，為無理由。
㈢、至於公訴意旨認為，本件被告犯行，應依毒品危害防制條例
    第9條第3項規定加重其刑部分，查該條規定：「犯前五條之
    罪而混合二種以上之毒品者，適用其中最高級別毒品之法定
    刑，並加重其刑至二分之一。」雖依立法理由載明，包含混
    合相同級別毒品之情況，然該條規定屬特別刑法之加重規定
    ，除客觀上合於構成要件外，仍應以被告主觀上有明知或可
    得而知之主觀犯意為必要，本件被告參與部分係將第三級毒
    品裝入包裝袋，並以封膜機將包裝袋封膜，並未包括原料之
    購買或提供，而毒品之化學結構雖有不同，然外觀未必有明
    顯差異，如非親自購買原料或有特定知識之人，尚難從毒品
    之外觀狀態判別其化學結構是否相同，而於主觀上知悉有混
    合不同毒品之事實。本件扣案之第三級毒品成分雖經鑑驗後
    ，包含4-甲基甲基卡西酮(4-methylmethcathinone、Mephed
    rone、4-MMC)、微量甲基-N,N-二甲基卡西酮成分（Methyl-
    N，N-Dimethylcathinone)，然此僅屬同一級別毒品之不同
    化學結構，並非外觀上有何明顯差異，且依內政部警政署刑
    事警察局鑑定書之記載（警1卷第83-85頁），上開甲基-N,N
    -二甲基卡西酮成分均屬微量，即純度未達1%，無法據以估
    算純質淨重，顯屬些微混摻情況，甚且無法估算其純度，又
    該鑑定書亦載明，扣案未分裝及已分裝之第三級毒品，外觀
    型態相似，均屬淡綠色粉末，則以被告僅參與分裝、封膜，
    實難認被告主觀上知悉或可得而知本件毒品混有微量甲基-N
    ,N-二甲基卡西酮成分之事實，而無從依上開規定，就其犯
    行加重其刑至二分之一，併予敘明。
五、綜上，本件原審辯護人為被告之上訴為無理由，應予駁回。
六、被告經合法傳喚，無正當理由而不到庭，爰不待其陳述逕行
    判決。
七、應適用之程序法條：刑事訴訟法第368條、第371條、第373
    條。　　　　　　
本案經檢察官黃齡慧提起公訴、檢察官陳昱旗到庭執行職務。　
中　　華　　民　　國　　111 　年　　7 　　月　　26　　日
                  刑事第一庭    審判長法　官  楊清安
                                      法　官  陳顯榮
                                      法　官  蕭于哲
以上正本證明與原本無異。
如不服本判決應於收受送達後20日內向本院提出上訴書狀，其未
敘述上訴理由者，並得於提起上訴後20日內向本院補提理由書（
均須按他造當事人之人數附繕本）「切勿逕送上級法院」。
　　　　　　　　　　　　　　　　　　　書記官  鄭信邦　　
中　　華　　民　　國　　111 　年　　7 　　月　　26　　日
附錄本案論罪科刑法條全文
毒品危害防制條例第5條
意圖販賣而持有第一級毒品者，處無期徒刑或10年以上有期徒刑
，得併科新臺幣7百萬元以下罰金。
意圖販賣而持有第二級毒品者，處5年以上有期徒刑，得併科新
臺幣5百萬元以下罰金。
意圖販賣而持有第三級毒品者，處3年以上10年以下有期徒刑，
得併科新臺幣3百萬元以下罰金。
意圖販賣而持有第四級毒品或專供製造、施用毒品之器具者，處
1年以上7年以下有期徒刑，得併科新臺幣1百萬元以下罰金。